臺灣新竹地方法院宣示判決筆錄　　　　 94年度訴字第559號
公　訴　人　臺灣新竹地方法院檢察署檢察官
被　　　告　甲○○
　　　　　　丁○○
共　　　同
選任辯護人　洪大明律師
被　　　告　戊○○
上列被告等因竊盜等案件，經檢察官提起公訴（九十四年度偵字
第一一八九號、第三五○四號）後，聲請改依協商程序而為判決
，本院於中華民國九十四年十一月四日下午四時在本院刑事第十
法庭宣示判決，出席職員如下：
法官起立朗讀判決主文、犯罪事實要旨、處罰條文、附記事項，
及告以上訴限制、期間並提出上訴狀之法院，且諭知記載其內容
：
一、主文：
    甲○○共同偽造私文書，足以生損害於公眾及他人，處有期
    徒刑捌月。緩刑伍年。
    丁○○共同偽造私文書，足以生損害於公眾及他人，處有期
    徒刑捌月。緩刑伍年。
    戊○○共同行使偽造私文書，足以生損害於公眾及他人，處
    有期徒刑陸月，如易科罰金，以佰元折算壹日。緩刑年
    。
二、犯罪事實要旨：
（一）甲○○為新竹縣芎林鄉○○路○段四三七號「合興中古汽
      車材料行」會計，丁○○為甲○○之子，平日亦在上開汽
      車材料行幫忙，其等於民國九十四年二月二十二日，以新
      臺幣（下同）十萬元之代價，向張國良購得車號Ｚ九─九
   　 七七二號之交通事故車後，為求將該部汽車售出牟利，明
      知王世凱（本院另案審理中）係從事購買交通事故車後，
      將竊得之贓車車身或引擎號碼磨除打印改成交通事故車車
      身或引擎號碼，再懸掛事故車車牌之「借屍還魂」手法販
      售贓車之工作，竟仍與王世凱共同基於偽造文書之犯意，
      推由王世凱於不詳時間及地點，以不詳之方法，將先前竊
      得丙○○所有，車號三Ｆ─○一一五號自用小客車之車身
      號碼「ＭＧ○三○六二」號全部磨除，打印改造成車號Ｚ
      九─九七七二號自用小客車之車身號碼「ＭＧ○七五四三
      」號，而偽造具有表示汽車製造廠商及出廠時間之車身號
      碼後，改懸掛Ｚ九─九七七二號車牌，足以生損害於公路
      主管機關對於車籍管理之正確性及汽車製造廠商之信譽。
      迨王世凱偽造完成，即由甲○○以約二十三萬元之價格，
      向王世凱購買該部贓車，並指示丁○○前往新竹市○○○○○路旁，將懸掛車號Ｚ九─九七七二號車牌之上開贓車
      開回上址「合興中古汽車材料行」內，準備賣給不知情之
      不特定人。
（二）戊○○所有之車號二Ｃ─三六六二號自用小客車於九十三
      年十月二十三日上午八時許，在新竹市○○路○段四二號
      前失竊後，因見雅虎奇摩網站上有人刊登「你需要尋回你
      的愛車嗎？」之訊息，為找回自己之汽車，乃在網頁上留
      下其聯絡電話，迨某姓名年籍不詳，綽號「小胖」之成年
      男子回電與其聯絡後，得知綽號「小胖」之男子所謂尋車
      之方式，係取得其先前遭竊之汽車資料，再將已竊得之汽
      車引擎及車身號碼偽造成與戊○○遭竊之汽車相同之方式
      ，販賣贓車牟利，戊○○得知上情後，認為可行，遂與「
      小胖」共同基於行使偽造文書之犯意，先由戊○○在新竹
      市○道○路某處，將其失竊之上開自用小客車車籍資料交
      給「小胖」，推由「小胖」在不詳時間及地點，以不詳方
      法，將竊自乙○○所有之車號九Ｐ─八○四九號自用小客
      車之引擎號碼「二六八五九」號及車身號碼「ＣＧＣ八─
      ○二二六七四」號全部磨除，打印改造成二Ｃ─三六六二
      號自用小客車之引擎號碼「二五九○三」號及車身號碼「
      ＣＧＣ八─○二二一二三」號，而偽造具有表示汽車製造
      廠商及出廠時間之引擎與車身號碼，足以生損害於公路主
      管機關對於車籍管理之正確性及汽車製造廠商之信譽。迨
      「小胖」偽造完成，即於九十四年二月二十四日晚上八時
      前某時，將該部汽車車牌拆除，把車子停放在新竹市○○
      路與西濱路口，以便警方尋獲該車後通知戊○○。嗣警方
      於同年月二十四日晚上八時許發現該車，並查詢依該車之
      引擎及車身號碼後，得知是戊○○遭竊之汽車，乃通知戊○○領回，以此向警方主張上開偽造之引擎及車身號碼之
      私文書而行使之。戊○○於領回上開汽車後，旋即支付十
      萬元予「小胖」，以為購買該部贓車之代價。嗣警方於九
      十四年三月六日，持本院核發之搜索票搜索上址「合興汽
      車材料行」及位在新竹市○○路一七一巷一○六號之九「
      橋億汽車修理場」後，分別查扣上開偽造車身號碼，懸掛
      車號Ｚ九─九七七二號車牌之自用小客車及戊○○使用中
      之偽造引擎與車身號碼之自用小客車各一部，並循線查獲
      上情。
三、處罰條文：
    刑法第二百二十條、第二百十條、第二百十六條。
四、附記事項：
（一）被告甲○○、丁○○各應於九十四年十月二十八日前，向
      天主教德蘭兒童中心支付五萬元，並已於同年月二十八日
      支付完畢。
（二）被告戊○○應於九十四年十月二十八日前，向社團法人新
      竹市生命線協會支付二萬元，並已於同年月二十六日支付
      完畢。
五、本件判決除有刑事訴訟法第四百五十四條之四第一項所定之
    ：一於本訊問程序終結前，被告撤銷協商合意或檢察官撤回
    協商聲請者；二被告協商之意思非出於自由意志者；四被告
    所犯之罪非第四百五十五條之二第一項所定得以協商判決者
    ；六被告有其他較重之裁判上一罪之犯罪事實者；七法院認
    應諭知免刑或免訴、不受理者情形之一，及違反同條第二項
    「法院應於協商合意範圍內為判決；法院為協商判決所科之
    刑，以宣告緩刑或二年以下有期徒刑、拘役或罰金為限」之
    規定者外，檢察官及被告均不得上訴。
六、如有前項得上訴之情形，得自收受宣示判決筆錄送達之日起
    十日內，向本院提出上訴書狀，上訴於第二審法院。
中    華    民    國  九十四  年   十一   月   四    日
                          刑事第六庭  法　官  林昌義
以上正本證明與原本無異。
中    華    民    國  九十四  年   十一   月   四    日
                                      書記官  江靜玲
附錄本案論罪科刑法條全文：
刑法第二百十條條
偽造、變造私文書，足以生損害於公眾或他人者，處五年以下有
期徒刑。
刑法第二百十六條
行使第二百十條至第二百十五條之文書者，依偽造、變造文書或
登載不實事項或使登載不實事項之規定處斷。
刑法第二百二十條
在紙上或物品上之文字、符號、圖畫、照像，依習慣或特約，足以為表示
其用意之證明者，關於本章及本章以外各罪，以文書論。
錄音、錄影或電磁紀錄，藉機器或電腦之處理所顯示之聲音、影像或符號
，足以為表示其用意之證明者，亦同。
稱電磁紀錄，指以電子、磁性或其他無法以人之知覺直接認識之方式所製
成之紀錄，而供電腦處理之用者。
